臺灣高等法院臺南分院刑事裁定　　100年度抗字第375號
抗　告　人
即　被　告　邱明宗
上列抗告人因聲請交付審判案件，不服臺灣臺南地方法院中華民
國100年10月24日裁定（100年度聲判字第12號），提起抗告，本
院裁定如下：
    主    文
抗告駁回。
    理    由
一、本件抗告意旨略以：(一)民國98年8月8日莫拉克颱風來漁塭造
    成災害，海水倒灌使漁塭變成一片海水，魚都游出游進，魚
    都往外跑，這是魚的習性，比較沒有體力魚苗就隨海水飄進
    出。(二)本人通常都用竹筏代步，颱風過後水流又急，用竹筏
    根本過不了，之後我通往唯一道路又遭鐵門圍堵不肯讓過，
    聲稱私人土地，如硬要過，以小偷可以打死我等語。我就向
    顯宮派出所報案，員警也稱這是私人土地，員警也無可耐，
    我才向國有財產局聲請鑑界。之後才知竊佔國有土地為私用
    ，國有財產局有告知拆除，但聲請人都不理會，拖了一年多
    才拆除，但鐵門也是鎖住。(三)買飼料桶、發電機是要延續魚
    的生命．並估魚量有多少，魚在水裡是活的，我不知怎樣才
    可以拍照存證，魚死亡後，我有邀兩位朋友去撈死魚二百多
    斤去賣，一斤四元賣給養石斑魚，如我的漁塭沒有魚何須買
    飼料桶、發電機。(四)路是我弟弟在莫拉克颱風後才雇用挖土
    機來開路，漁塭開路要兩個多月汽車才可使用。莫拉克颱風
    前，我家漁塭是一整片，莫拉克颱風後弟弟才要去養殖，那
    時才劃分土地，那時他和我糾紛，所以把我用在最北邊。事
    情發生我都尋求法律途徑辦理，並可查證，請庭上做一評定
    云云。
二、原裁定略以：按提起抗告，除有特別規定外，應自裁定送達
    後5日內為之，刑事訴訟法第406條定有明文。查抗告人係於
    民國100年10月4日於其居所即臺南市○○區里○街167號親
    自收受本院裁定之送達，有送達證書可稽，依前引刑事訴訟
    法第406條之規定，其抗告期間應於100年10月9日屆滿，而
    該日為休息日（星期日），且同年10月10日（星期一）則為
    放假之紀念日，依刑事訴訟法第65條準用民法第122條之規
    定，其抗告期間之末日以上開紀念日之次日代之，亦即其抗
    告期間應於100年10月11日屆滿。惟抗告人遲至同年10月12
    日始提起抗告，已逾5日期間，其抗告顯屬違背法律上之程
    式，應予駁回。
三、按抗告期間，除有特別規定外，為五日，自送達裁定後起算
    ；又原審法院認為抗告不合法律上之程式或法律上不應准許
    ，或其抗告權已經喪失者，應以裁定駁回之，刑事訴訟法第
    406條前段、第408條第1項前段分別定有明文。
四、經查：
  (一)本件抗告人邱明宗因誣告案件，經檢察官為不起訴處分確定
    後，因聲請人王樟銘向原審法院聲請交付審判，並經原審法
    院於民國100年9月30日以100年聲判字第12號裁定准予交付
    審判，嗣於民國100年10月4日經抗告人於其居所即臺南市○
    ○區里○街167號親自收受上開裁定之送達，有送達證書附
    卷可稽（詳原審卷第33頁），依前引刑事訴訟法第406條之
    規定，其抗告期間應於100年10月9日屆滿，而該日為休息日
    （星期日），且同年10月10日（星期一）則為放假之紀念日
    ，依刑事訴訟法第65條準用民法第122條之規定，其抗告期
    間之末日以上開紀念日之次日代之，亦即其抗告期間應於
    100年10月11日屆滿。惟抗告人遲至同年10月12日始提起抗
    告，顯已逾法定期間，此有抗告狀所蓋原審法院收文日期戳
    記可稽（詳原審卷第34頁），其抗告顯屬違背法律上之程式
    ，其抗告為不合法，且無從命其補正。原審法院因而駁回抗
    告人之上開抗告，經核即無違誤或不當。
  (二)至抗告人稱其確實有養殖虱目魚苗，並因聲請人王樟銘之妨
    害行動自由行為而造成其魚苗大量死亡之重大損害云云。惟
    查，抗告人向原審法院提起抗告時，抗告已逾期，而抗告人
    上開實體辯解，因其逾期提起抗告，程序已然不符，故就前
    開實體抗辯事由，即無從審酌，附此敘明。
  (三)綜上所述，原審法院裁定准予交付審判，抗告人逾法定期間
    始向原審法院提起抗告，原審法院因而裁定駁回抗告，依法
    並無違誤，抗告人猶以前開理由提起抗告，為無理由，應予
    駁回。
五、據上論結，應依刑事訴訟法第412條，裁定如主文。
中    華    民    國   100    年    12    月    16    日
                  刑事第七庭    審判長法  官  李文福
                                      法  官  高榮宏
                                      法  官  陳顯榮
以上正本證明與原本無異。
不得再抗告。
                                      書記官  蔡財
中    華    民    國   100    年    12    月    16    日